臺灣臺南地方法院刑事判決　
111年度易字第73號
公  訴  人  臺灣臺南地方檢察署檢察官
被      告  張炎山



輔  佐  人  張文廣
上列被告因竊盜案件，經檢察官提起公訴（110年度偵字第25502
號），被告於本院審理中就被訴事實為有罪之陳述，經告知簡式
審判程序之旨，並聽取被告、輔佐人與公訴人意見後，本院裁定
以簡式審判程序進行審理，判決如下：
    主  文
張炎山犯踰越門扇竊盜罪，處有期徒刑陸月，如易科罰金，以新
臺幣壹仟元折算壹日。緩刑貳年。
    事實及理由
一、本案被告張炎山所犯為死刑、無期徒刑、最輕本刑3年以上
    有期徒刑以外之罪，亦非高等法院管轄之第一審案件，其於
    審理中就被訴事實為有罪之陳述，經告知簡式審判程序之旨
    ，並聽取檢察官及被告、輔佐人之意見後，本院依刑事訴訟
    法第273條之1第1項規定裁定進行簡式審判程序，是本案之
    證據調查，依同法第273條之2規定，不受同法第159條第1項
    、第161條之2、第161條之3、第163條之1及第164條至第170
    條所規定證據能力認定及調查方式之限制，合先敘明。
二、本案犯罪事實及證據，除起訴書犯罪事實欄第5行「竟意圖
    為自己不法之所有」之記載，應補充為「無人看管，認有機
    可趁，竟意圖為自己不法之所有，基於竊盜之犯意」；證據
    部分：補充「被告於本院審理時之自白」外，其餘均引用檢
    察官起訴書之記載（如附件）。
三、論罪科刑：
　㈠按被告於夜間至某姓住宅，推窗伸手入室，竊取衣物，雖其
    身體未侵入住宅，尚難論以於夜間侵入住宅竊盜罪名，但其
    竊盜之手段，既已越進窗門，安使他人窗門全之設備失其防
    閑之效用，自應構成刑法第321條第1項第2款之罪（最高法
    院41年台非字第38號判例意旨參照）。本案被告以手伸入告
    訴人住宅前方車庫門口而竊取財物，揆諸前揭說明，被告所
    為，係犯刑法第321條第1項第2款之踰越門扇竊盜罪。
　㈡茲審酌被告不思以正途取財，竟違犯本件隨意竊取他人之物
    之犯行，顯見其漠視他人財物之所有權，法紀觀念薄弱，對
    社會治安及他人財產安全均非無危害，復審酌被告犯後坦承
    犯行不諱，表現悔意，犯罪時所採之手段亦尚屬平和，兼衡
    其已與告訴人江珀珍調解成立，並已賠償告訴人，有調解筆
    錄在卷供參(見本院卷第35頁)，及被告之犯罪動機、手段、
    所生損害，暨其自陳學歷為國小肄業，目前無業，以回收維
    生，與配偶同住（見本院卷第31頁）之智識程度、家庭生活
    狀況等一切情狀，量處如主文所示之刑，並諭知易科罰金之
    折算標準，以示懲儆。
　㈢被告前因故意犯罪受有期徒刑以上刑之宣告而執行完畢，5年
    以內未曾因故意犯罪受有期徒刑以上刑之宣告，此有被告臺
    灣高等法院被告前案紀錄表附卷可證，其因一時失慮犯下本
    案竊盜犯行，復於犯後坦承不諱，且積極與告訴人達成調解
    ，尚有悔悟之心，堪信經此偵審程序及論罪科刑之教訓後，
    當知所警惕而無再犯之虞，因認前開所宣告之刑，以暫不執
    行為適當，爰併予宣告緩刑2年，以啟自新。
四、被告所竊得之月曆50本、紅色陶瓷鍋1個，已實際合法發還
    告訴人，有贓物認領保管單在卷可佐(見警卷第29頁)，依刑
    法第38條之1第5項規定，不予宣告沒收。
據上論斷，應依刑事訴訟法第273條之1第1項、第299條第1項本
文、第310條之2、第454條第2項，判決如主文。
本案經檢察官蘇榮照提起公訴，檢察官黃信勇到庭執行職務。
中　　華　　民　　國　　111 　年　　3 　　月　　7 　　日
                  刑事第十庭    法　官　潘明彥
以上正本證明與原本無異。
如不服本判決應於收受本判決後20日內向本院提出上訴書狀，並
應敘述具體理由。其未敘述上訴理由者，應於上訴期間屆滿後20
日內向本院補提理由書狀（均須按他造當事人之人數附繕本）「
切勿逕送上級法院」。 
　　　　　　　　　　　　　　　　書記官  蘇豐展
中　　華　　民　　國　　111 　年　　3 　　月　　7 　　日
附錄本案論罪科刑法條：
中華民國刑法第321條
犯前條第1項、第2項之罪而有下列情形之一者，處6月以上5年以
下有期徒刑，得併科50萬元以下罰金：
一、侵入住宅或有人居住之建築物、船艦或隱匿其內而犯之。
二、毀越門窗、牆垣或其他安全設備而犯之。
三、攜帶兇器而犯之。
四、結夥三人以上而犯之。
五、乘火災、水災或其他災害之際而犯之。
六、在車站、港埠、航空站或其他供水、陸、空公眾運輸之舟、
    車、航空機內而犯之。
前項之未遂犯罰之。

【附件】：
臺灣臺南地方檢察署檢察官起訴書
                                    110年度偵字第25502號
　　被　　　告　張炎山　男　79歲（民國00年0月0日生）
　　　　　　　　　　　　住嘉義縣○○鄉○○村○○○0號
　　　　　　　　　　　　居臺南市○○區○○路00巷0號
　　　　　　　　　　　　國民身分證統一編號：Z000000000號
上列被告因竊盜案件，業經偵查終結，認應提起公訴，茲將犯罪
事實及證據並所犯法條分敘如下：
　　　　犯罪事實
一、張炎山於民國110年11月18日14時49分許，騎乘車牌號碼000
    -000號普通重型機車，行經臺南市○○區○○路0段000巷00弄00
    號前，見江珀珍所有放置於上址車庫內靠門口之紙箱1個（
    內含西元2022年月曆50本、紅色陶瓷鍋1個，價值共計新臺
    幣3,700元），竟意圖為自己不法之所有，伸手進入該車庫
    內竊取上揭物品，於得手後騎乘上開機車離去。嗣江珀珍發
    現遭竊報警，經警調閱監視器錄影畫面後，始查獲上情。
二、案經江珀珍訴由臺南市政府警察局歸仁分局報告偵辦。
　　　　證據並所犯法條
一、訊據被告張炎山固供認有於上揭時、地，拿取上揭物品之事
    實，惟矢口否認有何竊盜犯行，辯稱：我是撿回收的，我以
    為上開物品是告訴人不要的才去撿回來，我當時是站在車庫
    外伸手進去搬的云云。經查，上揭犯罪事實，業據告訴人江
    珀珍於警詢時指訴綦詳，復有臺南市政府警察局歸仁分局扣
    押筆錄、扣押物品目錄表、贓物認領保管單、現場照片、監
    視器錄影光碟暨畫面擷取、扣案物照片等在卷可稽，是被告
    所辯顯係事後卸責之詞，自不足採。本件事證明確，被告犯
    嫌應堪認定。
二、核被告所為，係犯刑法第321條第1項第2款之逾越門窗竊盜
    罪嫌。
三、依刑事訴訟法第251條第1項提起公訴。
　　此　致
臺灣臺南地方法院
中　　華　　民　　國　 110　　年　　12　　月　　22　　日
　　　　　　　　　　　　　　　檢察官  蘇榮照
本件證明與原本無異
中　　華　　民　　國　 110　　年　　12　　月　　28　　日
                              書記官  鍾明智

所犯法條：中華民國刑法第321條
犯前條第 1 項、第 2 項之罪而有下列情形之一者，處 6 月以
上 5 年以下有期徒刑，得併科 50 萬元以下罰金：
一、侵入住宅或有人居住之建築物、船艦或隱匿其內而犯之。
二、毀越門窗、牆垣或其他安全設備而犯之。
三、攜帶兇器而犯之。
四、結夥三人以上而犯之。
五、乘火災、水災或其他災害之際而犯之。
六、在車站、港埠、航空站或其他供水、陸、空公眾運輸之舟、
    車、航空機內而犯之。
前項之未遂犯罰之。